【裁判字號】    89,上訴,106
【裁判日期】    890229
【裁判案由】    妨害兵役
【裁判全文】
臺灣高等法院高雄分院刑事判決          八十九年度上訴字第一六號
    上訴人
    即被告      甲○○
右上訴人因妨害兵役案件，不服臺灣高雄地方法院八十八年度訴緝字第二００號中華
民國八十八年十二月十七日第一審判決（起訴案號：臺灣高雄地方法院檢察署八十八
年度偵字第二九三０號），提起上訴，本院判決如左：
      主      文
上訴駁回。
      事      實
一、甲○○前曾有違反懲治盜匪條例、過失致死等前科，又民國八十三年、八十四年
    間因妨害兵役、妨害自由等案件經原審法院分別判處有期徒刑八月、六月確定，
    合併刑期入監執行，並於八十六年十月二十九日執行完畢，猶不知謹慎。其係五
    十八年次役齡男子，原住高雄市○○區○○路二八巷七之一號，竟意圖避免徵兵
    處理，於八十六年十月下旬出監後，將居住處所遷移至高雄市○○區○○路其朋
    友住處，無故不申報其現居住處所，致使高雄市政府指定其應於八十七年十月十
    六日至高雄火車站鐵路餐廳東側廣場報到之高雄市八十七年第Ａ一八一二梯次陸
    軍常備兵徵集令，無法送達其本人，致未能辦理徵集。
二、案經高雄市政府移送臺灣高雄地方法院檢察署檢察官偵查起訴。
      理      由
一、訊據上訴人即被告甲○○矢口否認有前開妨害兵役犯行，辯稱：我不是故意逃逸
    兵役徵集令，也不知被通緝云云，惟前開事實，業據被告甲○○於原審審理時供
    承不諱，核與高雄市政府八十八年一月二十一日高市府兵二字第第０二一六三號
    函所敘情節相符；又被告搬離上開戶籍地去向不明，經該處所里幹事胡振明多次
    造訪未果等事實，亦有高雄市苓雅區妨害兵役案件調查表在卷可按。此外，並有
    高雄市八十七年第Ａ一八一二梯次陸軍常備兵徵集令等附卷可稽。事證已臻明確
    ，足見被告所辯上情，無非卸責之詞，不足採信，犯行洵堪認定。
二、核被告所為，係犯妨害兵役治罪條例第三條第五款（起訴書誤載為第五條第三款
    ）之罪。被告前曾於八十三年、八十四年間因妨害兵役、妨害自由等案件經原審
    法院分別判處有期徒刑八月、六月確定，合併刑期入監執行，並於八十六年十月
    二十九日執行完畢，有臺灣高雄地方法院檢察署刑案資料查註紀錄表在卷可稽，
    其於執行完畢後，五年以內再犯本件有期徒刑以上之罪，為累犯，依刑法第四十
    七條規定加重其刑。
三、原審因而適用妨害兵役治罪條例第三條第五款，刑法第十一條前段、第四十七條
    之規定，並審酌被告所為，妨害國家徵兵處理，惟姑念其犯罪情節尚非重大，及
    犯後坦承犯行，態度良好，頗有悔意等情狀，量處有期徒刑五月。經核原判決認
    事用法並無不合，量刑亦屬適度，被告上訴意旨，仍執前詞，否認犯罪，指摘原
    判決不當，為無理由，應予駁回。
據上論結，應依刑事訴訟法第三百六十八條，判決如主文。
本案經檢察官羅正平到庭執行職務。
中    華    民    國     八十九     年       二       月   二十九 日
                              臺灣高等法院高雄分院刑事第三庭
                                  審判長法官  莊秋桃
                                        法官  陳中和
                                        法官  謝宏宗
右正本證明與原本無異。
如不服本判決，應於判決送達後十日內向本院提出上訴狀，其未述理由者並應於提
出上訴狀後十日內向本院補提理由書（應附繕本)。
                                      書記官  陳靖華
中    華    民    國     八十九     年       三       月     二   日
附錄：本判決論罪科刑法條：
妨害兵役治罪條例第三條第五款：
役齡男子圖避免徵兵處理，而有左列行之一者，處五年以下有期徒刑：
五、居住處所遷移，無故不申報，致未能辦理身家調查、徵兵檢查、抽籤或徵集者。
                                                                  Ｊ


司法院資訊處製作；財團法人民間司法改革基金會備份。
